ko: 퍼즐 타입: 3D; 블록; 난제; 컨투어; 순발력 게임; 얽힘 풀기 퍼즐; 해부; 액자; 연동 게임; 퍼즐 상자; 루빅 큐브; 순차적 퍼즐; 슬라이딩 퍼즐; 기타
lt-LT: Dėlionės tipas: 3D; Blokas; Galvosūkis; Dėlionė; Vikrumo žaidimas; Išnarpliojimo dėlionė; Loginė dėlionė; Įrėminta; Sujungimo žaidimas; Dėlionių dėžutė; Rubiko kubas; Loginis galvosūkis; Stumdoma dėlionė; Kita
zh-TW: 噴嘴類型: 3D; 砌塊; 腦筋急轉彎; 貼合身形; 敏捷遊戲; 解開遊戲; 解剖; 車架; 聯鎖遊戲; 拼圖盒; 魔術方塊; 順序謎題; 滑動式益智玩具; 其他
fr: Type de casse-tête: 3D; Bloc; Jeu de réflexion; Silhouette; Jeu de dextérité; Puzzle de démêlage; Dissection; Cadre; Jeu à emboîter; Boîte à puzzles; Rubik’s Cube; Casse-tête séquentiel; Puzzle coulissant; Autre
sv: Typ av pussel: 3D; Block; Gåtor; Kontur; Skicklighetsspel; Upplösningspussel; Dissektion; Ram; Interlocking-spel; Pussellådor; Rubiks kub; Sekventiellt pussel; Glidande pussel; Övrigt
es: Tipo de puzzle: 3D; Bloquear; Rompecabezas; Contorno; Juego de destreza; Puzzle de desenredado; Disección; Marco; Juego de interconexión; Caja de puzzle; Cubo Rubik; Puzzle secuencial; Puzzle deslizante; Otros
hu: Kirakós játék típusa: 3D; Kocka; Kirakós játék; Kontúr; Ügyességi játék; Kibogózós puzzle; Szétszedhető; Keret; Összekapcsolós játék; Puzzle-doboz; Rubik-kocka; Szekvenciális puzzle; Tologatós puzzle; Egyéb
fi: Palapelin tyyppi: 3D; Lohko; Aivojumppa; Muotoileva; Taitopelit; Irrotuspalapeli; Kuviopalapeli; Runko; Lukittava peli; Palapelilaatikot; Rubikin kuutio; Pulma palapeli; Liukuva palapeli; Muu
bg-BG: Тип пъзел: 3D; Блок; Загадка за мозъка; Контур; Игра за ловкост; Пъзел за разплитане; Дисекция; Рамка; Игра с преплитане; Кутия за пъзели; Кубчето на Рубик; Последователен пъзел; Плъзгащ се пъзел; Други
th: ประเภทปริศนา: 3D; บล็อก; ช่วยพัฒนาสมอง; คอนทัวร์; เกมตัวต่อ; คลายปริศนา; Dissection; โครง; เกมการต่อ; กล่องปริศนา; ลูกบาศก์รูบิค; ปริศนาการเรียง; สไลด์ตัวเลข; อื่นๆ
el: Τύπος παζλ: 3D; Τετράγωνο; Σπαζοκεφαλιά; Περιγράμματος; Παιχνίδι επιδεξιότητας; Παζλ αποσυναρμολόγησης; Ανατομής; Πλαίσιο; Συναρμοζόμενο παιχνίδι; Κουτί παζλ; Κύβος του Ρούμπικ; Διαδοχικό παζλ; Συρόμενο παζλ; Άλλο
pt-PT: Tipo de quebra-cabeças: 3D; Bloco; Quebra-cabeças; Contorno; Jogos de destreza; Quebra-cabeça de desembaraço; Dissecação; Quadro; Jogo interligado; Caixa de quebra-cabeça; Cubo de Rubik; Quebra-cabeça sequencial; Quebra-cabeça deslizante; Outro
nl: Type puzzel: 3D; Blok; Hersenkraker; Contour; Behendigheidsspel; Ontwarringspuzzel; Ontleden; Frame; In elkaar grijpend spel; Puzzeldoos; Rubiks kubus; Sequentiële puzzel; Schuifpuzzel; Andere
tr: Yapboz tipi: 3B; Blok; Zeka oyunu; Kontur; El becerisi oyunu; Çözme bulmacası; Diseksiyon; Çerçeve; Birbirine geçen oyun; Yapboz kutusu; Rubik küp; Sıralı bulmaca; Kaydırmalı bulmaca; Diğer
ru: Тип головоломки: 3D; Блок; Головоломка; Контурный; Игра на ловкость; Головоломка на распутывание; Рассечение; Рамка; Сборка; Коробка-головоломка; Кубик Рубика; Комбинаторная головоломка; Головоломка на сдвигание; Другое
hr-HR: Vrsta slagalice: 3D; Blok; Mozgalice; Konture; Igre vještine; Zagonetka za raspetljavanje; Disekcija; Okvir; Isprepletena igra; Kutija za slaganje; Rubikova kocka; Sekvencijalna slagalica; Klizna slagalica; Ostalo
sk-SK: Typ puzzle: 3D; Bloky; Hlavolam; Obrysový; Hra na šikovnosť; Puzzle na rozuzlenie; Richterove; Rám; Zámková hra; Škatuľa na puzzle; Rubikova kocka; Sekvenčné puzzle; Posuvné puzzle; Iné
da: Puslespilstype: 3D; Blok; Hjernevrider; Kontur; Stablespil; Puslespil, der skal skilles fra hinanden; Dissektion; Ramme; Sammenlåsende spil; Puslespilsæske; Rubiks terning; Sekvenspuslespil; Glidende puslespil; Andet
pt-BR: Tipo de quebra-cabeça: 3D; Bloco; Quebra-cabeças; Contorno; Jogo de destreza; Quebra-cabeça de desemaranhamento; Dissecação; Chassi; Jogo interligado; Caixa de quebra-cabeça; Cubo de Rubik; Quebra-cabeça sequencial; Quebra-cabeça deslizante; Outro
it: Tipo puzzle: 3D; Blocco; Rompicapo; Silhouette; Gioco di destrezza; Puzzle di districazione; Dissezione; Telaio; Gioco a incastro; Scatola puzzle; Cubo di Rubik; Puzzle sequenziale; Puzzle scorrevole; Altro
de: Puzzle-Typ: 3D; Block; Rätsel; Körpernah; Geschicklichkeitsspiel; Entwirrungspuzzle; Zerteilen; Rahmen; Ineinandergreifendes Spiel; Puzzle-Box; Zauberwürfel; Sequentielles Puzzle; Schiebepuzzle; Sonstiges
vi: Loại giải đố: 3D; Khối; Rèn luyện trí não; Phong cách đương đại; Trò chơi thử thách sự khéo léo; Câu đố gỡ rối; Giải phẫu; Khung; Trò chơi lắp ráp; Hộp câu đố; Khối Rubik; Giải đố tuần tự; Trò chơi xếp hình kiểu trượt; Khác
cs: Typ hlavolamu: 3D; Blok; Hlavolam; Obrys; Hra pro rozvoj zručnosti; Rozuzlovací hlavolam; Pitva; Rám; Vzájemné propojení; Skládačka; Rubikova kostka; Sekvenční hlavolam; Posuvná skládačka; Jiné
pl: Rodzaj puzzli: 3D; Blokada; Łamigłówka; Kontury; Gra zręcznościowa; Rozplątywanie; Rozkładanie i składanie; Rama; Układanka; Pudełko z puzzlami; Kostka Rubika; Puzzle sekwencyjne; Puzzle przesuwane; Inne
ja: パズルの種類: 3D; ブロック; 頭の体操; コントアー; 積み上げゲーム; もつれほどきパズル; 解剖; フレーム; 組み立てゲーム; パズルボックス; ルービックキューブ; シーケンシャルパズル; スライディングパズル; その他
sl-SI: Vrsta uganke: 3D; Kocke; Uganka za možgane; Prva; Igra spretnosti; Uganka za razplet; Tangram; Okvir; Miselne; Škatla; Rubikova kocka; Zaporedna uganka; Drsna uganka; Drugo
en: Puzzle type: 3D; Block; Brain teaser; Contour; Dexterity game; Disentanglement puzzle; Dissection; Frame; Interlocking game; Puzzle box; Rubik's cube; Sequential puzzle; Sliding puzzle; Other
ro-RO: Tip puzzle: 3D; Bloc; Enigmă; Formă neregulată; Joc de dexteritate; Puzzle de descurcare; Disecție; Cadru; Joc de interconectare; Cutie puzzle; Cubul Rubik; Puzzle secvențial; Puzzle glisant; Altele
nb: Puslespilltype: 3D; Blokk; Hjernetrim; Kontur; Fingerferdighetsspill; Hjernetrimpuslespill; Disseksjon; Ramme; Sammenlåsende spill; Puslespillboks; Rubiks kube; Sekvensielt puslespill; Skyvepuslespill; Annet
zh-CN: 拼图类型: 3D; 块; 烧脑拼图; 轮廓拼图; 敏捷游戏; 缠结拼图; 七巧板/形状拼图; 车架; 镶嵌/拼插游戏; 拼图盒子; 魔方; 顺序拼图; 滑动拼图; 其他